臺灣桃園地方法院交通事件裁定　　　　100年度交聲字第594號
原處分機關　交通部公路總局新竹區監理所
異　議　人
即受處分人　李美芳
上列異議人因違反道路交通管理處罰條例案件，不服交通部公路
總局新竹區監理所中華民國100年8月8日桃監裁字第裁52-DG0000
000 號違反道路交通管理事件裁決書所為之處分，聲明異議，本
院裁定如下：
    主  文
原處分撤銷。
李美芳不罰。
    理  由
一、原處分意旨略以：異議人即受處分人李美芳於民國100年7月
    12日上午10時54分許，將其所有車號1188-B7 號自用小客車
    ，停放在桃園縣桃園市○○○路2 號對面之身心障礙專用停
    車位，然該車輛並非領有身心障礙者專用車輛牌照，有「於
    身心障礙專用停車位違規停車」情事，為桃園縣警察局桃園
    分局警員逕行舉發，並填製桃園縣政府警察局桃警局交字第
    DG0000000號舉發違反道路交通管理事件通知單，限於同年9
    月7 日前向原處分機關交通部公路總局新竹區監理所屬桃園
    監理站到案陳述意見或繳納罰鍰，復經原處分機關於同年 8
    月8 日以桃監裁字第裁52-DG0000000號裁決書，認異議人違
    反道路交通管理處罰條例第56條第1 項第10款規定，並依道
    路交通管理事件統一裁罰基準表，處異議人罰鍰新臺幣（下
    同）1,200元。
二、聲明異議意旨略以：異議人依規定向桃園縣政府申請身心障
    礙者專用停車位識別證，且將之置放在擋風玻璃前，但舉發
    照片不明顯以致遭認有違規情事，為此，爰依法聲明異議等
    語。
三、按汽車駕駛人停車時，有於身心障礙專用停車位違規停車者
    ，處1,200元罰鍰，道路交通管理處罰條例第56條第1項第10
    款、第4 項前段定有明文。又使用身心障礙者專用停車位者
    ，除掛有專用牌照之車輛外，應將專用停車位識別證置於汽
    車擋風玻璃明顯處或黏貼於機車車首，以供查核檢驗，此為
    身心障礙者專用停車位設置管理辦法第9條第1項所明定。
四、經查：異議人於100年7月12日上午10時54分許，將其所有車
    號1188-B7號自用小客車，停放在桃園縣桃園市○○○路2號
    對面之身心障礙專用停車位乙節，為異議人所不爭執，並有
    舉發照片等在卷可稽，堪以認定。惟而，本案異議人所有車
    號1188-B7 號自用小客車，經查領有桃園縣政府以桃社障停
    010035號核發之身心障礙者專用停車位識別證，有效期限至
    104年8月31日等情，有該停車位識別證附卷足憑，則其既領
    有身心障礙者專用停車位識別證，何以得認有違規停車情事
    ，顯有疑問。復且，參酌卷附舉發照片僅模糊之全景照片，
    是否有因拍攝角度以致無法明辨在汽車擋風玻璃處有放置該
    識別證，不無可能，尚難僅以遽謂異議人有此一違規情事存
    在。是以，法院於審理異議人違反道路交通管理處罰條例案
    件，當踐行完畢調查證據程序後，為事實之認定時，如就原
    處分機關所認定之異議人違規事實仍有合理之訴訟上懷疑，
    而無法確信異議人確有該當於道路交通管理處罰條例各該處
    罰條文之構成要件事實時，應依罪疑惟輕之原則為有利之認
    定，亟難遽認異議人有本件違規情事存在。
五、綜上所述，本件異議人所有自用小客車確實領有身心障礙者
    專用停車位識別證，且因原處分機關所憑之舉發照片模糊不
    清，自應為有利異議人之事實認定，要不得認其有「於身心
    障礙專用停車位違規停車」情事。則原處分機關未詳查上情
    ，遽依舉發單位之舉發，爰引道路交通管理處罰條例第56條
    第1 項第10款規定，並依道路交通管理事件統一裁罰基準表
    ，處異議人罰鍰1,200 元，容有未合。從而，異議人本件異
    議為有理由，自應由本院將原處分撤銷，而另為異議人不罰
    之諭知。
據上論斷，應依道路交通管理處罰條例第87條第2 項，道路交通
事件處理辦法第19條前段，裁定如主文。
中    華    民    國   100    年    9     月    5     日
                  交通法庭      法  官  黃翊哲
以上正本證明與原本無異。
如不服本裁定，應於裁定送達後5 日內，以書狀敘述理由（須附
繕本），向本院提出抗告。
                                書記官  蔡紫凌
中    華    民    國   100    年    9     月    5     日